臺灣臺北地方法院民事判決　　　　　　93年度勞小上字第24號
上　訴　人　甲○○
被上訴人　　慶豐商業銀行股份有限公司
法定代理人　乙○○
上列上列當事人間請求給付薪資事件，上訴人對於中華民國93年
8月10日臺灣臺北地方法院臺北簡易庭93年度北勞小字第84號第
一審判決提起上訴，本院判決如下：
    主  文
上訴駁回。
第二審訴訟費用新台幣壹仟伍佰元，及自本判決送達翌日起至清
償日止，按年息百分之五計算之利息，由上訴人負擔。
    理  由
一、按關於請求給付金錢或其他代替物或有價證券之訴訟，其標
    的金額或價額在新台幣十萬元以下者，適用本章所定之小額
    程序。對於小額訴訟之第一審裁判，得上訴或抗告於管轄之
    地方法院，其審判以合議行之。小額訴訟程序，依上訴意旨
    足認上訴為無理由者，得不經言詞辯論為之。民事訴訟法第
    436條之8第1項、第436條之24、第436條之29定有明文。本
    件上訴人起訴請求被上訴人給付新台幣（下同）3668元，核
    其訴訟標的價額在100000元以下，故應適用小額程序。
二、次按「對於小額程序之第一審裁判上訴，非以其違背法令為
    理由，不得為之」；至其上訴狀應記載上訴理由，表明下列
    各款事項：一原判決所違背之法令及其具體內容。二依訴訟
    資料可認為原判決有違背法令之具體事實，民事訴訟法第43
    6條之24第2項、第436條之25條分別定有明文。本件上訴人
    業於其上訴理由中具體指摘原審判決違反勞動基準法（下稱
    勞基法）第1、55、84、71條，顯有違誤等語，是其上訴合
    法，合先敘明。
三、上訴人上訴意旨略以：上訴人原任職被上訴人銀行，於93年
    4月23日退休生效，被上訴人依工作規則第16條規定，應給
    付上訴人93年4月23日當日之工資，原判決未適用勞基法第1
    、55、84條規定，且被上訴人之工作規則，並未違反勞基法
    第71條規定，原判決未適用被上訴人之工作規則，給付上訴
    人93年4月23日當日之工資，顯有違誤等語。
四、查上訴人於93年4月23日退休，兩造之僱傭關係於該日終止
    ，原審判決以兩造之僱傭關係於該日終止，上訴人於該日既
    未工作，不能請求該日之報酬，被上訴人之工作規則第16規
    定，解釋其真意，應係薪津之發給應給付至工作之最後一日
    ，而駁回上訴人之訴，尚難謂有何違背法令之處。又本件並
    無僱主所定勞動條件，低於勞基法所定標準、或適用勞基法
    施行前事業單位原定退休標準、或公務員兼具勞工身份之情
    形、或被上訴人之工作規則違反強制或禁止規定而無效情形
    ，則原審未依勞基法第1、55 、84、71條規定判決，並無違
    誤。是以，原審判決並無上訴人所指違背法令之情事，上訴
    人提起本件上訴，依其上訴意旨足認上訴為無理由，爰依民
    事訴訟法第四百三十六條之二十九第二款規定，不經言詞辯
    論，逕以判決駁回。
五、訴訟費用之負擔：本件上訴費用為1500元，應由上訴人負擔
    ，爰確定如主文第二項所載。
六、據上論結，本件上訴為無理由，依民事訴訟法第四百三十六
    條之三十二第二項、第四百三十六條之三十二第一項、第四
    百三十六條之二十九第二款、第四百四十九條第一項、第四
    百三十六條之十九第一項、第九十五條、第七十八條，判決
    如主文。
中　　華　　民　　國　　94　　年　　3 　　月　　11　　日
                   勞工法庭    審判長法　官　張靜女
                  　　　　　　　　　 法　官　李維心
                  　　　　　　　　　 法　官　李慈惠
以上正本係照原本作成
不得上訴
中　　華　　民　　國　　94　　年　　3 　　月　　11　　日
                                     書記官　林秀娥
